# 同一控制下合并追溯调整前期报表的少数股东权益比例

提问人：xiaoxi7303 时间：2018-11-15 15:36:30
陈版好。我对于同一控制下合并追溯调整前期报表所使用的少数股东权益确认比例有点概念不清，需要您澄清/指正一下。感激不尽！ 请问： 1 ）从理论上说，同一控制下合并追溯调整前期报表所使用的少数股东权益确认比例应该怎么样确定？
举两个一次性收购的例子说明一下，假如合并日前A、B、D属于同一集团，C属于集团外公司，其中A、B、C持有D的0%、80%、20%股权： 2 ）假如合并日后，A、B、C分别持有D的70%、10%、20%股权，此时在A的合并报表层面，同一控制下合并追溯调整前期报表所使用的少数股东权益确认比例是否就是1-70%=30%？ 3 ）假如合并日后，A、B、C分别持有D的70%、20%、10%股权，此时在A的合并报表层面，同一控制下合并追溯调整前期报表所使用的少数股东权益确认比例是否就是1-（70%-10%）=40%（因为A从C收购的10%B股权可以在权益变动表里作为与少数股东的权益性/交易呈现）？
举两个分步实现同一控制下企业合并的例子说明，假如合并日前A、B、D属于同一集团，C属于集团外公司，其中A、B、C持有D的40%、40%、20%股权， 4 ）假如合并日后，A、B、C分别持有D的51%、29%、20%股权，此时在A的合并报表层面，同一控制下合并追溯调整前期报表所使用的少数股东权益确认比例是否就是1-51%=49%？ 5 ）假如合并日后，A、B、C分别持有D的51%、40%、9%股权，此时在A的合并报表层面，同一控制下合并追溯调整前期报表所使用的少数股东权益确认比例是否就是1-（51%-11%）=60%（因为A从C收购的11%B股权可以在权益变动表里作为与少数股东的权益性/交易呈现）？
综上所述，是否可以总结为： 6 ）合并日收购的股权来自于集团外时，追溯调整所使用的归属母公司权益比例需要剔除这一块集团外收购来的股权比例？合并日收购的股权来自于集团内时，追溯调整所使用的归属母公司权益比例需要包含这一块集团内收购来的股权比例？
结合上述案例，我对《瑞华研究2010-2016汇编》中的“问题3-2-24（通过增资方式实现的同一控制下合并的前期比较数据追溯调整问题）”尚是不能理解： 7 ）该案例中，A对B增资51%，完成了同一控制下企业合并，在追溯调整前期报表的时候，为什么少数股东权益不是前期未调整报表中权益按照少数股东权益比例计算的部分，而是全部的前期未调整报表中权益？？？

回答人：chenyiwei
1 、从理论上说，假设此前本企业和本企业的子公司在被合并方无持股，同一控制下合并追溯调整前期报表所使用的少数股东权益确认比例，应为【100%-本企业本次从同一控制下的被收购方原股东收购的股权比例】。随意你对 2 ）、 3 ）的理解是恰当的。 2 、分步交易实现同一控制下合并的，本企业此前持有的权益比例也纳入追溯调整后合并日前归母股权比例。 你对 4 ） 5 ） 6 ）的理解基本合理。